【裁判字號】    92,再,21
【裁判日期】    920430
【裁判案由】    法官迴避
【裁判全文】
臺灣高等法院臺中分院民事裁定  九十二年度再字第二一號
      聲  請  人    甲○○
右聲請人因與相對人台中縣潭子鄉農會間確認會員關係存在事件，聲請法官迴避，對
於中華民國九十二年三月四日本院九十二年度再字第八號確定裁定，聲請再審，本院
裁定如左：
      主      文
聲請駁回。
聲請訴訟費用由聲請人負擔。
      理      由
一、按聲請再審，非主張該裁定有民事訴訟法第四百九十六條第一項所列各款情形之
    一，不得為之，此觀同法第五百零七條規定自明。
二、聲請再審意旨略以：伊聲請法官迴避事件，原來在本院師股九十一年度再字第十
    八號民事裁定中諭知得為抗告最高法院，伊乃於九十一年十一月二十六日提出抗
    告，詎本院竟將伊抗告未送最高法院，改由本院上股辦理，而上股竟然認為本院
    九十一年度再字第十八號民事裁定不得抗告，已違背民事訴訟法第三十六條之得
    於五日內抗告之規定，原裁定諭知不得抗告顯然違背法令，爰聲請再審，請求廢
    棄原裁定，將伊於九十一年十一月二十六日提出之抗告狀轉送最高法院等語。
三、按抗告法院之裁定，以抗告無理由而駁回者，不在民事訴訟法第四百八十六條第
    二項准許再抗告之列，不得對該裁定再行抗告，則對於不得再抗告之裁定聲請再
    審，而以無理由裁定駁回再審之聲請者，對於此駁回再審聲請之裁定，自亦不得
    更為抗告。又對於終審法院之裁定有所不服者，除合於法定再審原因，得聲請再
    審外，不容以其他之方法聲明不服，故不服終審裁定而未以聲請再審之程序為之
    者，仍應視其為再審之聲請，而依聲請再審程序調查裁判（最高法院三十四年度
    聲字第二六三號判例意旨參照）。經查本件再審聲請人原係對於不得再抗告之本
    院九十一年度抗字第六一八號裁定聲請再審，而本院上開裁定以抗告無理由而裁
    定駁回，則該事件應即告確定，抗告人即再審聲請人自不得再對該裁定抗告，亦
    即再審聲請人不得對本院九十一年度再字第十八號裁定為抗告，從而，本院九十
    二年度再字第八號裁定諭知不得抗告，及於理由中說明本院九十一年度再字第十
    八號不得抗告，依法並無違誤。至再審聲請人援引民事訴訟法第三十六條前段規
    定，對聲請法官迴避經裁定駁回者，得於五日內抗告，按此規定是指聲請法院之
    裁定而言，並非指抗告法院之裁定。是其再審之聲請，為無理由，應予駁回。
四、爰依民事訴訟法第五百零七條、第五百零五條、第九十五條、第七十八條，裁定
    如主文。
中      華      民      國    九十二    年      四      月     三十     日
~B1民事第七庭審判長法官  簡清忠
~B2                法官  陳賢慧
~B3                法官  盧江陽
右為正本係照原本作成。
不得抗告。
~B                書記官  康孝慈
中      華      民      國    九十二    年      五      月      一      日
                                                                        Ｂ


司法院資訊處製作；財團法人民間司法改革基金會備份。
